臺灣嘉義地方法院刑事判決　　　　　　　 94年度易字第172號
公　訴　人　臺灣嘉義地方法院檢察署檢察官
被　　　告　甲○○○
上列被告因違反商標法案件，經檢察官聲請簡易判決處刑（94
年度偵字第167號），本院認不宜以簡易判決處刑（94年度嘉簡
字第572號），改依通常程序審理，判決如下：
    主  文
甲○○○明知為未得商標權人同意，於同一商品，使用相同之註
冊商標之商品意圖販賣而陳列，處有期徒刑貳月，如易科罰金，
以參佰元折算壹日。扣案如附表一所示之物，均沒收。
    事  實
一、甲○○○明知如附表二所示之圖樣係如附表一所示商標權人
    ，向我國經濟部中央標準局及改制後之經濟部智慧財產局申
    請註冊，就所指定之商品，經核准取得商標專用權之商標圖
    樣，現仍在商標專用期限內，亦明知其於民國92年間某日，
    在苗栗縣九華山路旁，向姓名年籍不詳之成年人，所購買如
    附表一所示之物，係未得商標權人同意，於同一商品，使用
    相同於如附表二所示註冊商標之仿冒商品，竟另基於意圖販
    賣而陳列之犯意，自93年11月28日上午6點多起，至同日上
    午10時許止，在嘉義縣水上鄉市○路水上早市市場，公開陳
    列如附表一所示之物於攤位，欲販賣予不特定顧客。嗣於同
    日上午10時許，尚未售出即為警在上址查獲，並扣得如附表
    一所示之物。
二、案經內政部警政署保安警察第2總隊第5大隊第3中隊報請臺
    灣嘉義地方法院檢察署檢察官偵查聲請簡易判決處刑，經本
    院認不宜以簡易判決處刑，改依通常程序審理。
    理  由
一、訊據被告甲○○○固供承將如附表一所示之物公開陳列於攤
    位上，惟矢口否認有何違反商標法之犯行，辯稱：伊沒有要
    販賣的意思，伊想說攤位看起來空空的，就把扣案皮包等物
    放在攤位上云云。惟查，上開犯罪事實，業據鑑定人乙○○
    、戴仲懋於警詢時證述屬實，另有鑑定資格證明書、證明書
    、鑑定書各1紙、鑑定證明書2紙、商標圖樣5紙及照片12幀
    等在卷可稽，復有如附表一所示之仿冒商標商品共9件扣案
    可資佐證。參諸被告自承在上址擺攤販賣皮夾、吊飾等物為
    業，而依卷附照片12幀，可知被告將如附表一所示之物，與
    其他供販賣非仿冒商標商品之皮夾、吊飾等物，一起公然陳
    列於攤位上，並未加以區隔，則顧客均可在被告攤位上加以
    挑選，顯見被告將如附表一所示之物陳列於攤位上，係為販
    賣予顧客甚明。綜上所述，被告前開所辯，顯係卸責之詞，
    不足採信。本件事證明確，被告犯行堪予認定。
二、核被告所為，係犯商標法第82條之明知為仿冒商品意圖販賣
    而陳列罪。被告意圖販賣而同時陳列如附表所示之仿冒商標
    商品，係以1行為同時侵害如附表一所示商標權人之法益，
    為想像競合犯，應從一重論處一罪。至聲請簡易判決處刑書
    原認被告有多次違反商標法第82條之犯行，惟經檢察官當庭
    更正犯罪事實如上所述，則本院就被告聲請簡易判決處刑書
    所載其餘犯罪事實，即無須不另為無罪諭知，應併敘明。爰
    審酌被告意圖販賣仿冒商品以牟利之犯罪動機，其行為損及
    商標權人之商譽及合法利益，且嚴重破壞我國致力保護智慧
    財產權之國際名聲，及其意圖販賣而陳列之期間、數量，暨
    事後否認犯行之犯後態度等一切情狀，量處如主文所示之刑
    ，並諭知易科罰金之折算標準。扣案如附表一所示之物，係
    被告違反商標法第82條之罪所意圖販賣而陳列之商品，爰依
    同法第83條規定，沒收之。
據上論斷，應依刑事訴訟法第452條、第299條第1項前段，商標
法第82條、第83條，刑法第11條前段、第55條、第41條第1項前
段，罰金罰鍰提高標準條例第2條，判決如主文。
本案經檢察官廖素琪到庭執行職務。
中　　華　　民　　國　　94　　年　　6 　　月　　30　　日
                    刑事第三庭  審判長法  官  沈福財
                                      法  官  陳端宜
                                      法　官  卓春慧
上列正本證明與原本無異。
如不服本判決，應於判決送達後10日內向本院提出上訴狀（應附
繕本）。告訴人或被害人如對於本判決不服者，應具備理由請求
檢察官上訴，其上訴期間之計算係以檢察官收受判決正本之日期
為準。
中　　華　　民　　國　　94　　年　　6 　　月　　30　　日
                                      書記官  江芳耀
附錄本案論罪科刑法條全文：
商標法第81條
未得商標權人或團體商標權人同意，有下列情形之一者，處三年
以下有期徒刑、拘役或科或併科新臺幣二十萬元以下罰金：
  一  於同一商品或服務，使用相同之註冊商標或團體商標者。
  二  於類似之商品或服務，使用相同之註冊商標或團體商標，有
      致相關消費者混淆認之虞者。
  三  於同一或類似之商品或服務，使用近似於其註冊商標或團體
      商標之商標，有致關消費者混淆誤認之虞者。
商標法第82條
明知為前條商品而販賣、意圖販賣而陳列、輸出或輸入者，處一年
以下有期徒刑、拘役或科或併科新臺幣五萬元以下罰金。
附表一：
┌──┬──────┬───┬────────────┐
│編號│物 品 名 稱 │ 數量 │商標權人                │
├──┼──────┼───┼────────────┤
│１  │仿LV背包    │１個  │法商路易威登馬爾悌耶公司│
├──┼──────┼───┼────────────┤
│２  │仿LV皮夾    │２個  │同上                    │
├──┼──────┼───┼────────────┤
│３  │仿LV吊飾    │３個  │同上                    │
├──┼──────┼───┼────────────┤
│４  │仿GUCCI皮夾 │１個  │義大利商固喜歡固喜公司  │
├──┼──────┼───┼────────────┤
│５  │仿CHANEL吊飾│２個  │瑞士商香奈兒股份有限公司│
└──┴──────┴───┴────────────┘
